臺灣板橋地方法院刑事判決　　　　　　 96年度訴緝字第115號
公　訴　人　臺灣板橋地方法院檢察署檢察官
被　　　告　甲○○
　　　　　　　　　　（現另案於臺灣臺北監獄臺北分監執行）
上列被告因違反毒品危害防制條例案件，經檢察官提起公訴（九
十五年度毒偵字第五三七號、第五四六號），被告於準備程序中
對被訴事實為認罪之陳述，本院合議庭裁定由受命法官獨任行簡
式審判程序，判決如下：
    主  文
甲○○施用第一級毒品，累犯，處有期徒刑玖月，扣案之第一級
毒品海洛因壹包（淨重零點玖壹公克）沒收銷燬之。又施用第二
級毒品，累犯，處有期徒刑伍月。應執行有期徒刑壹年，扣案之
第一級毒品海洛因壹包（淨重零點玖壹公克）沒收銷燬之。
    事  實
一、甲○○(一)因施用毒品案件，經臺灣臺中地方法院以八十九年
    度毒聲字第八一一號裁定送觀察勒戒，認無繼續施用毒品傾
    向，由臺灣臺中地方法院檢察署於民國八十九年二月十九日
    以八十九年毒偵字第一○四九號不起訴處分確定。(二)又因施
    用毒品案件，經臺灣雲林地方法院以八十九年度毒聲字第一
    二二五號裁定送觀察勒戒，認無繼續施用毒品傾向，由臺灣
    雲林地方法院檢察署檢察官於八十九年十月四日以八十九年
    度毒偵字第一四○八號為不起訴處分確定。(三)再因施用毒品
    案件，經臺灣臺北地方法院以九十年度毒聲字第九八八號裁
    定令入戒治處所施以強制戒治，因戒治成績評定合格，經該
    院以九十年度毒聲字第二一六六號裁定停止戒治，所餘期間
    交付保護管束，並於九十一年五月五日屆滿視為戒治執行完
    畢，刑事部分並經臺灣臺北地方法院以九十年度簡字第一七
    二四號判決判處有期徒刑四月確定，於九十一年六月六日易
    科罰金執行完畢。(四)因妨害自由案件，經臺灣臺中地方法院
    以九十年度訴字第三五六號判決判處有期徒刑八月，經臺灣
    高等法院臺中分院以九十一年度上訴字第四三八號判決駁回
    上訴確定，甫於九十二年六月二十二日執行完畢（構成累犯
    ）。(五)再因施用毒品案件，經本院以九十四年度訴字第九七
    一號判決判處施用第一級毒品部分有期徒刑九月、施用第二
    級毒品部分有期徒刑七月，應執行有期徒刑一年三月確定。
二、明知海洛因、甲基安非他命經毒品危害防制條例列為第一級
    、第二級毒品，不得施用、持有，竟於強制戒治執行完畢釋
    放五年內之九十五年一月五日凌晨二時許，基於施用第二級
    毒品甲基安非他命之犯意，在位於臺北縣土城市○○○路九
    七巷二二號租屋處內將甲基安非他命置放於吸食器內，下以
    火燒烤，施用第二級毒品一次。另基於施用第一級毒品海洛
    因之犯意，於同日十七時許在上址，將海洛因摻入香菸內，
    點燃香菸吸食煙霧，施用第一級毒品一次。嗣於同日十七時
    二十分許在上址為臺北縣政府警察局海山分局查獲，扣得真
    實姓名年籍不詳友人「大胖」所有之電子秤一台、注射針筒
    五支、吸食器一個、玻璃球二個、分裝袋一百十七個，於同
    年月六日十六時許經檢察官訊問命具保後，返回上址，復於
    同日十九時許，為臺北縣政府警察局樹林分局持搜索票至上
    址執行搜索，並扣得第一級毒品海洛因一包（淨重零點九一
    公克），為警採集尿液送驗而悉上情。
三、案經臺北縣政府警察局海山分局、樹林分局報請臺灣板橋地
    方法院檢察署檢察官偵查起訴。
    理  由
一、訊據被告甲○○坦承施用第一級、第二級毒品，其為警於九
    十五年一月五日、同年月六日採尿結果，均呈海洛因代謝物
    嗎啡、甲基安非他命陽性反應、有臺灣檢驗科技股份有限公
    司九十五年二月七日ＣＨ／２００６／１１１１８號、ＣＨ
    ／２００６／１１１８２號濫用藥物尿液檢驗報告可參；又
    扣案之白色粉末一包，經送法務部調查局鑑定，確含第一級
    第六項毒品海洛因成分，淨重零點九一公克，有該局九十五
    年三月二日調科壹字第○六○○一一二○七號鑑定通知書一
    紙可按，被告自白核與事實相符。被告因施用毒品案件，經
    臺灣臺中地方法院以八十九年度毒聲字第八一一號裁定送觀
    察勒戒，認無繼續施用毒品傾向，由臺灣臺中地方法院檢察
    署檢察官於八十九年二月十九日以八十九年毒偵字第一○四
    九號不起訴處分確定。又因施用毒品案件，經臺灣雲林地方
    法院以八十九年度毒聲字第一二二五號裁定送觀察勒戒，認
    無繼續施用毒品傾向，由臺灣雲林地方法院檢察署檢察官於
    八十九年十月四日以八十九年度毒偵字第一四○八號不起訴
    處分確定。再因施用毒品案件，經臺灣臺北地方法院以九十
    年度毒聲字第九八八號令入戒治處所施以強制戒治，因戒治
    成績評定合格，經該院以九十年度毒聲字第二一六六號裁定
    停止戒治，所餘期間交付保護管束，於九十年十月二十九日
    交付保護管束，於九十一年五月五日屆滿視為戒治執行完畢
    ，有臺灣高等法院被告前案紀錄表一份可憑，被告於強制戒
    治執行完畢釋放後五年內再犯本件施用毒品犯行，堪予認定
    。
二、核被告行為後，刑法業於九十四年二月二日修正公布，並自
    九十五年七月一日起生效施行，其第二條第一項規定行為後
    法律有變更者，適用行為時之法律，但行為後之法律有利於
    行為人者，適用最有利於行為人者，是針對刑法修正變更之
    部分，自應就有利或不利於被告之一切相關情狀，綜理全部
    結果而為比較，以定其應適用之法律，且一經定其應適用之
    法律後，即需整體適用之，除法有明文外，不得任意割裂適
    用；次本院綜理被告所涉上揭犯行之一切相關情形，認適用
    行為時即修正前刑法之相關規定處斷，對其較為有利，依刑
    法第二條第一項前段規定，自應適用修正前刑法規定處斷（
    本件涉及刑法修正之法律變更部分，乃第四十七條累犯、第
    五十一條第五款之數罪併罰定刑上限、第十一條前段之橋接
    條款等事項。被告於受有期徒刑執行完畢後五年以內再故意
    犯本件有期徒刑以上之罪，不論依修正前之刑法第四十七條
    ，或修正後之刑法第四十七條第一項之規定，均構成累犯，
    對被告而言並無有利或不利之情形；另數罪併罰定刑上限、
    橋接條款等部分，於本件被告之情形，則不生具體之影響，
    據此，自應定其應適用之法律為被告行為時法即修正前刑法
    ，且須整體適用修正前刑法）。核被告所為，係犯毒品危害
    防制條例第十條第一項之施用第一級毒品罪及同條例第十條
    第二項之施用第二級毒品罪；其施用前、後持有毒品之低度
    行為，均應為施用之高度行為所吸收，不另論罪；其所犯上
    開二罪間，犯意各別，施用方式互殊，應分論併罰。被告有
    事實欄一、(三)、(四)所述之論罪科刑執行情形，有臺灣高等法
    院被告前案紀錄表一份可佐，其於受有期徒刑執行完畢後五
    年以內，再犯本件有期徒刑以上之二罪，均為累犯，依修正
    前刑法第四十七條規定加重其刑。爰審酌被告前經觀察、勒
    戒、強制戒治執行完畢後，猶萌施用毒品犯意，顯見其戒除
    毒癮之意志薄弱，且未衷心悛悔，漠視法令之禁制，恣意濫
    用毒品，惟尚知坦承犯行，兼衡其施用毒品之種類、動機、
    目的、手段、經通緝始到案等一切情狀，量處如主文所示之
    刑，並定其應執行之刑，以資懲儆。扣案之海洛因一包（淨
    重零點九一公克），為查獲之第一級毒品，業如前述，不問
    屬於犯人與否，依毒品危害防制條例第十八條第一項前段沒
    收銷燬之（包裝上開毒品之包裝袋，其與毒品於物理外觀上
    附合而難予析離，且如強予析離至完全無殘渣留存，將耗費
    相當之時間、人力與經費，於經濟上顯無實益，是依社會一
    般通念，堪認該包裝袋已與查獲之毒品結合成為一體而無從
    強加析離，是海洛因既屬毒品危害防制條例十八條第一項前
    段所規定之違禁物，其外包裝袋自亦應併予沒收銷燬之，附
    此敘明）。另扣案之電子秤一台、注射針筒五支、吸食器一
    組、玻璃球二個、分裝袋一百十七個，被告否認為其所有供
    施用第一級毒品海洛因、第二級毒品甲基安非他命所用之物
    ，復無證據證明為被告所有供犯罪所用之物，均不予宣告沒
    收。
三、被告於九十五年一月五日為臺北縣政府警察局海山分局查獲
    而採集尿液檢驗，呈海洛因代謝物嗎啡、甲基安非他命陽性
    反應，有上開濫用藥物尿液檢驗報告可參，被告於同年月六
    日經檢察官訊問具保釋放後，又遭臺北縣政府警察局樹林分
    局查獲而採集尿液送驗，亦呈海洛因代謝物嗎啡、甲基安非
    他命陽性反應。惟查，被告自九十五年一月五日十七時二十
    分許為警查獲至檢察官訊問命具保於同年月六日十六時許釋
    放為止，被告之人身自由受公權力合法拘束無法施用毒品，
    而自釋放後至同年月六日十九時許再為警查獲之間，被告亦
    無施用毒品之犯行，此觀臺灣檢驗科技股份有限公司九十五
    年二月七日ＣＨ／２００６／１１１１８號濫用藥物尿液檢
    驗報告《嗎啡數值２２２７；甲基安非他命數值為３４１４
    ７》、ＣＨ／２００６／１１１８２號濫用藥物尿液檢驗報
    告《嗎啡數值３６７、甲基安非他命數值為８８３９》可知
    ，故檢察官認為被告於同年月六日採尿回溯前二十六小時、
    九十六小時內之某時又再度施用第一級、第二級毒品，容有
    誤會，附此敘明。
四、末按除被告所犯為死刑、無期徒刑、最輕本刑為三年以上有
    期徒刑之罪或高等法院管轄第一審案件者外，於前條第一項
    程序進行中，被告先就被訴事實為有罪之陳述時，審判長得
    告知被告簡式審判程序之旨，並聽取當事人、代理人、辯護
    人及輔佐人之意見後，裁定進行簡式審判程序，刑事訴訟法
    第二百七十三條之一第一項定有明文。查本件被告所犯，法
    定本刑非最輕本刑為三年以上有期徒刑之罪，且被告就被訴
    事實為有罪之陳述，經告知被告簡式審判程序之旨，被告及
    公訴人對於本件改依簡式審判程序審理亦均表示無意見，是
    本院即依前揭刑事訴訟法規定，裁定本件進行簡式審判程序
    ，附此敘明。
據上論斷，應依刑事訴訟法第二百七十三條之一第一項、第二百
九十九條第一項前段，毒品危害防制條例第十條第一項、第二項
、第十八條第一項前段、第二十三條第二項，刑法第十一條前段
、第二條第一項前段、修正前刑法第四十七條、第五十一條第五
款，判決如主文。
本案經檢察官黃佳權到庭執行職務。
中　　華　　民　　國　　96　　年　　5 　　月　　14　　日
                  刑事第九庭    法　官  絲鈺雲
以上正本證明與原本無異
如不服本判決應於送達後10日內向本院提出上訴狀
                                書記官　蔡美如
中　　華　　民　　國　　96　　年　　5 　　月　　16　　日
附錄本案論罪科刑法條全文：
毒品危害防制條例第十條
施用第一級毒品者，處六月以上五年以下有期徒刑。
施用第二級毒品者，處三年以下有期徒刑。
